臺灣高雄地方法院刑事判決　　　　　100年度審交易字第130號
公　訴　人　臺灣高雄地方法院檢察署檢察官
被　　　告　李富國
上列被告因公共危險案件，經檢察官提起公訴（100 年度偵字第
1491號），嗣因被告就被訴事實為有罪陳述，經本院告知簡式審
判程序意旨並聽取公訴人及被告之意見後，裁定依簡式審判程序
審理，判決如下：
    主  文
李富國犯不能安全駕駛動力交通工具罪，累犯，處有期徒刑陸月
，如易科罰金，以新臺幣貳仟元折算壹日。
    事實及理由
一、被告李富國所犯係死刑、無期徒刑、最輕本刑為3 年以上有
    期徒刑以外之罪，其於準備程序中就被訴事實為有罪之陳述
    ，經本院告知簡式審判程序之旨，並聽取公訴人及被告之意
    見後，裁定進行簡式審判程序，合先敘明。
二、本件犯罪事實及證據，除犯罪事實欄一前科部分補充更正為
    ：「李富國前因違反水土保持法案件，經臺灣高等法院高雄
    分院以93年度上更（二）字第370 號判處有期徒刑6 月，經
    最高法院以94年度台上字第5661號駁回上訴確定；又因酒後
    駕車之公共危險案件，經本院以94年度交簡字第2600號判處
    有期徒刑6 月確定，上開二罪均於民國95年3 月23日易科罰
    金執行完畢。」；證據部分另補充：「被告李富國於本院審
    理時之自白」外，餘均引用檢察官起訴書之記載（詳如附件
    ）。
三、核被告所為，係犯刑法第185 條之3 之不能安全駕駛動力交
    通工具罪。被告有如上開事實欄所載，受有期徒刑執行完畢
    之事實，有臺灣高等法院被告前案紀錄表附卷可參，其受徒
    刑之執行完畢，5 年內故意再犯本件有期徒刑以上之罪，為
    累犯，應依刑法第47條第1 項規定，加重其刑。爰審酌被告
    前有違反稅捐稽徵法、水土保持法前科，經本院判處罪刑確
    定，又因酒後駕車案件，先後經本院以90年度雄交簡字第28
    5 號、94年度交簡字第2600號分別判處有期徒刑4 月、6 月
    確定，有臺灣高等法院被告前案紀錄表在卷可稽，素行不佳
    ，竟猶不知悔改，復於酒後貿然駕車上路，顯見前案所宣示
    之刑罰顯不足令被告心生警惕，亦未能促其戒除酒後駕車之
    惡習，且本件呼氣酒精濃度每公升高達0.82毫克，其再犯本
    件酒後駕車案件，且高速行駛國道，不僅漠視自己安危，更
    罔顧公眾行之安全，嚴重危害其他參與道路交通之不特定人
    之生命、身體及財產之安全，顯無警惕、悔改之意，所為實
    有不該，惟念及被告於本院審理時終能坦承犯行，態度尚可
    ，被告及早為警查獲，幸未釀成事故，並考量被告屢次再犯
    ，其駕駛自用小客車行駛國道，犯罪情節非輕，不宜輕縱，
    暨其犯罪之動機、目的、所生危害，自稱國中畢業、現為建
    設公司總經理、每月底薪新臺幣38,000元等一切情狀（見本
    院卷第24頁），量處如主文所示之刑，併諭知以新臺幣2,00
    0 元折算1 日之易科罰金折算標準，以示懲儆。
據上論斷，應依刑事訴訟法第299 條第1 項前段、第273 條之1
第1 項、第310 條之2 、第454 條第2 項，刑法第185 條之3 、
第47條第1 項、第41條第1 項前段，判決如主文。
本案經檢察官王兆琳到庭執行職務。
中    華    民    國   100    年     4    月    12    日
                      刑事第十庭      法  官  周佳佩
以上正本證明與原本無異。
如不服本判決應於收受判決後10日內向本院提出上訴書狀，並應
敘述具體理由。其未敘述上訴理由者，應於上訴期間屆滿後20日
內向本院補提理由書（均須按他造當事人之人數附繕本) 「切勿
逕送上級法院」。
中    華    民    國    100   年     4    月    12    日
                                      書記官  李承悌
附錄本案論罪科刑法條：
刑法第185 條之3
服用毒品、麻醉藥品、酒類或其他相類之物，不能安全駕駛動力
交通工具而駕駛者，處1 年以下有期徒刑、拘役或科或併科15萬
元以下罰金。
附件：
臺灣高雄地方法院檢察署檢察官起訴書
                                     100年度偵字第1491號
    被      告  李富國  男  54歲（民國○○年○○月○○日生）
                        住高雄市楠梓區○○○街207號
                        國民身分證統一編號：Ｚ000000000號
上列被告因公共危險案件，已經偵查終結，認應該提起公訴，茲
將犯罪事實及證據並所犯法條分敘如下：
        犯  罪  事  實
一、李富國曾犯公共危險案件，經臺灣高雄地方法院於民國94年
    11月13日以94年度交簡字第2600號判處有期徒刑 6月確定，
    於 95年3月23日易科罰金執行完畢。詎其猶不知悔改，復於
    99年12月18日下午3、4時許，在位於高雄縣湖內鄉（現改制
    為高雄市湖內區）之工地內，飲用啤酒 1罐多後，其血液所
    含酒精成分已達於不能安全駕駛動力交通工具之程度，竟仍
    於同日晚上9時10分許，駕駛車牌號碼6091-XJ號自小客車，
    途經高雄縣路竹鄉（現改制為高雄市路○區○○道 1號公路
    南向 339公里處時，因不勝酒力，操控能力降低，車身左右
    搖晃為警攔檢當場查獲，並於同日晚上 9時33分許，測得李
    富國呼氣酒精濃度仍高達每公升0.82毫克。
二、案經內政部警政署國道公路警察隊第五警察隊移送偵辦。
        證  據  並  所  犯  法  條
一、上揭犯罪事實，業據被告李富國坦承不諱，並有被告經警檢
    測酒精濃度高達 0.82MG／L之酒精測試紀錄紙、刑法第一百
    八十五條之三案件測試觀察紀錄表、內政部警政署國道公路
    警察局舉發違反道路交通管理事件通知單影本各 1份附卷可
    佐。且按刑法第185條之3之公共危險罪，係「抽象危險犯」
    ，不以發生具體危險為必要，參考德國、美國之認定標準，
    對於酒精濃度呼氣已達每公升 0.55MG／L或血液濃度達0.11
    ％以上，肇事率為一般正常人之十倍，認已達「不能安全駕
    駛」之標準（法務部 88年5月18日法88檢字第001669號函參
    照），故被告於前揭時地駕駛動力交通工具時，顯已達不能
    安全駕駛之狀況。是本件被告之自白與事實相符，事證明確
    ，其罪嫌堪予認定。
二、核被告所為，係犯刑法第185條之3之服用酒類不能安全駕駛
    動力交通工具罪嫌。被告前有如犯罪事實欄所載犯行並受有
    期徒刑之執行完畢，有本署全國刑案資料查註表附卷可稽，
    其於五年以內故意再犯本件最重本刑為有期徒刑以上之罪，
    為累犯，請依刑法第47條規定加重其刑。
三、依刑事訴訟法第251條第1項提起公訴。
    此    致
臺灣高雄地方法院
中    華    民    國    100    年    1    月    30    日
                               檢  察  官   黃子宜
上正本證明與原本無異
中    華    民    國  100    年    2    月    9    日
                               書  記  官   林錦柔
附錄所犯法條：
刑法第185條之3
中華民國刑法第185條之3
服用毒品、麻醉藥品、酒類或其他相類之物，不能安全駕駛動力
交通工具而駕駛者，處1年以下有期徒刑、拘役或科或併科15萬
元以下罰金。